臺灣彰化地方法院刑事判決　　　　　　　　　　　　九十三年度訴字第一四六二號
　　公　訴　人　臺灣彰化地方法院檢察署檢察官
　　被　　　告　丙○○
右列被告因常業竊盜案件，經檢察官提起公訴（九十三年度偵字第五三九四號、第六
九八九號），本院判決如左：
    主  文
本件公訴不受理。
    理  由
一、公訴意旨略以：被告丙○○與甲○○、戊○○、乙○○及綽號「阿忠」（下稱「
    阿忠」，係姓名年籍不詳之成年男子）等人，共同基於以竊盜為常業之犯意聯絡
    ，組成以被告丙○○為首之竊車集團，分工為被告丙○○、戊○○負責外出竊取
    他人汽車，再由被告丙○○、乙○○等成員將汽車拆解為零件並予以分類，最後
    由乙○○、甲○○等成員負責銷贓牟利為業。並由被告丙○○於民國九十三年三
    月八日向不知情之張英山租得位在彰化縣埔心鄉○○路○段九十三號房屋作為藏
    放、解體贓車之廠房後，由被告丙○○與戊○○、「阿忠」等其他成員攜帶客觀
    上足以對人身安全產生危害之汽車門鎖破壞器五支、固定鐵夾二支、內六角扳手
    一支、剪刀一支、梅花扳手五支、套筒起子一支及鑽頭五支等竊車工具，駕車外
    出物色欲竊取之車輛，陸續在如附表所示之時間、地點，竊取如附表編號一至編
    號五所示蔡聰敏等人所有之自用小客車，得手後，再由該集團之成員將所竊得之
    汽車開至上址倉庫藏放，之後即由被告丙○○、乙○○先後在該倉庫內將所竊得
    如附表編號一、編號二所示車輛拆解、分類以出售牟利；嗣因上址之倉庫已不敷
    放置贓車使用，被告丙○○再於同年七月十三日另向不知情之張銘宗租得位在彰
    化縣埔心鄉○○村○○○路二一五之二號房屋，並將尚未解體如附表編號三、編
    號五所示之車輛藏放該處；又被告丙○○因欲利用贓車作為平日載送人員及攜帶
    竊車工具之用，於九十三年七月十二日竊得如附表編號四所示車輛後之某時，竟
    基於偽造特許證之犯意聯絡，先委由姓名年籍不詳之成年男子，在不詳地點偽造
    劉德泉所使用之車牌號碼「ＤＪ—０一八八」號車牌兩面，並將之懸掛在該輛贓
    車上，交予知情之竊車成員戊○○供平日載送或攜帶竊車工具而加以行使，以規
    避查緝，足生損害於劉德泉及監理機關對於車籍資料管理之正確性，因認被告丙○○涉犯刑法第三百二十二條常業竊盜罪與第二百十六條、第二百十二條行使偽
    造特許證罪，前開二罪有方法結果之牽連關係，為牽連犯，應從一重論以常業竊
    盜罪嫌等語。
二、按同一案件繫屬於有管轄權之數法院者，由繫屬在先之法院審判之。又案件有依
    第八條之規定不得為審判之情形者，應諭知不受理之判決，且得不經言詞辯論為
    之。刑事訴訟法第八條前段、第三百零三條第七款、第三百零七條分別定有明文
    。而牽連犯係裁判上一罪，其一部分犯罪事實曾經檢察官起訴者，依同法第二百
    六十七條規定，效力當然及於全部，自不得就其連續之犯罪事實再行起訴，合先
    敘明。
三、經查：
（一）被告丙○○前因與林江水、丁○○三人共同基於意圖為自己不法所有之犯意聯
      絡，於九十二年十月三十一日凌晨二時三十三分許，攜帶丁○○所有而客觀上
      足對人身安全產生危害之凶器扳手四支、老虎鉗三支、螺絲起子三支、美工刀
      乙支、不詳信號彈發射器乙支（未扣案），及非凶器之鋼筆型手電筒乙支、無
      線電對講機二台等物品，前往雲林縣西螺鎮○○里○○路二九之一號前，以前
      開老虎鉗乙支破壞黃怡莉所有之車牌號碼八Ｌ－三三九六號自小客車車門鎖，
      欲竊取該車，惟尚未及發動引擎，即為附近鄰居楊錦源察覺，報警而查獲，並
      經臺灣雲林地方法院檢察署檢察官以其涉犯刑法第三百二十一條第二項、第一
      項第三款之加重竊盜未遂罪，於九十二年十二月十九日以九十二年度偵字第四
      五七九號提起公訴，並於九十二年十二月二十九日以九十三年度訴字第二二號
      繫屬於臺灣雲林地方法院；另被告丙○○與丁○○共同基於意圖為自己不法所
      有之概括犯意聯絡，自九十二年底至九十三年九月十日，多次竊取他人之自小
      客車（詳如附件之併辦意旨書），經臺灣嘉義地方法院檢察署檢察官於九十三
      年十月十七日，以九十三年偵字第五四一八號、第五四五五號移送臺灣雲林地
      方法院併案審理，有法務部檢察書類查詢系統列印之前開起訴書、臺灣嘉義地
      方法院檢察署檢察官移送併辦意旨書影本、臺灣高等法院被告全國前案紀錄表
      各一份在卷可考。
（二）按常業竊盜罪，本含有連續犯之性質，如果另案所犯竊盜罪，係在該上訴人參
      加竊盜集團以行竊為生之後，即屬常業竊盜罪之一部分，則其中部分行為既經
      另案判決確定，其效力自及於本案之犯罪行為。反之，該上訴人另案之竊盜行
      為如在參加竊盜集團之前，則應審酌其與本案之常業竊盜行為是否基於概括之
      犯意，以為另案確定判決既判力是否及於本案犯罪行為之準據（最高法院五十
      六年度台上字第一二三五號判決參照）。查本案被告被訴常業竊盜之犯行，時
      間介於九十三年六月九日至同年七月十四日間（詳細時間參附表所示），已被
      其前開經提起公訴及移送併辦之連續竊盜犯行之時間「九十二年十月三十一日
      及同年十二月底至九十三年九月十日間」所含括在內，且核與前開連續竊盜犯
      行之犯罪手段、竊取之財物種類均相同，被告顯自九十二年十月三十一日起即
      係基於常業竊盜之犯意而為多次竊盜犯行，此參諸被告丙○○分別於九十三年
      十一月九日、十二月十四日向本院具狀表示本案之竊盜犯行與前開起訴及移送
      併辦之竊盜犯行係基於同一犯意所為益明，則前開起訴及移送併辦雖未對被告
      論以常業竊盜罪，惟其連續竊盜犯行與本案之竊盜犯行，既係基於同一常業竊
      盜之犯意為之，應僅論以一常業竊盜罪；另行使偽造特許證部分，因與前開常
      業竊盜犯行有方法結果之牽連關係，為牽連犯，兩者為裁判上一罪。本案經臺
      灣彰化地方法院檢察署檢察官於九十三年十月二十八日提起公訴後，於九十三
      年十一月二日繫屬本院，有起訴書、本院卷附臺灣彰化地方法院檢察署九十三
      年十一月二日己○輝宇九十三偵五三九四字第三七八九三號函及其上蓋用之本
      院收案章戳記一枚足憑，堪認本案繫屬在後，是本件犯罪事實即應為前案起訴
      之效力所及。參諸前開規定及說明，爰不經言詞辯論，逕為不受理之判決。
據上論斷，應依刑事訴訟法第三百零三條第七款、第三百零七條，判決如主文。
中    華    民    國      九十四      年      一      月      四        日
                                臺灣彰化地方法院刑事第一庭
                                    審判長法官  宋  恭  良
                                    法      官  許  雅  婷
                                    法      官  吳  永  梁
右正本證明與原本無異。
如不服本判決，應於判決送達後十日內，向本院提出上訴狀( 須附繕本 )。
                                    法院書記官  陳  美  敏
中    華    民    國      九十四      年      一      月      五        日
